# 对子公司丧失控制权合并报表层面长投如何处理？.

提问人：liuxiulin1976 时间：2019-01-21 14:45:11
请教陈版：企业与个人共同投资设立子公司，按照章程协议约定企业拥有控股权，但目前该子公司已由个人控制，企业无法控制子公司，请教陈版主，对该子公司在合并报表层面的长投应如何处理？

回答人：chenyiwei
首先要确定，是否可认定为丧失控制权？如果仅仅是该个人利用内控缺陷或者母公司的疏忽等，利用不正当手段阻碍公司行使控制权的，则通常理解会计上仍应认为未丧失控制权。
如果确实丧失控制权，不再将该子公司纳入合并报表范围的，则合并报表层面需按照《企业会计准则第 33 号——合并财务报表（ 2014 年修订）》第五十条规定，对剩余股权按公允价值重新计量，并确认重新计量的损益。